【裁判字號】    97,交易,119
【裁判日期】    981130
【裁判案由】    過失傷害
【裁判全文】
臺灣臺南地方法院刑事判決             97年度交易字第119號
公  訴  人  臺灣臺南地方法院檢察署檢察官
被      告  甲○○
                      之1
上列被告因過失傷害案件，經檢察官提起公訴（97年度偵字第68
63號），本院依簡式審判程序判決如下：
    主  文
甲○○過失傷害人，處拘役伍拾玖日，如易科罰金，以新台幣壹
仟元折算壹日。
    事  實
一、甲○○受僱於聯億電器有限公司，平日以機車代步運送貨物
    為業，駕駛車輛為其附隨業務，係從事駕駛業務之人。其於
    民國97年2月15日下午2時35分許，騎乘車牌號碼BY6-333號
    重型機車，沿台南市○○路外側快車道由西往東方向行駛，
    途經前開路段與長北街之交岔路口時，本應注意車前狀況，
    隨時採取必要安全措施，且明知該路段之速限為每小時50公
    里，而依當時天候晴、日間有照明、視距良好、路面平坦無
    缺陷、無障礙物等情，並無不能注意之情事，竟疏未注意及
    此，貿然以時速60公里左右之速度超速行駛，嗣因為超越前
    方自小客車而將上開機車由外側快車道駛入內側快車道，因
    而自後撞擊同向前方由乙○○所騎乘車牌號碼BMS-717號重
    型機車，致乙○○受有左側臀部鈍挫傷、頭部外傷及左側薦
    椎骨骨折等傷害。甲○○於肇事後，在未有偵查犯罪職務之
    機關或公務員發覺其為犯罪人前，即向處理本件道路交通事
    故，尚不知肇事者為何人之臺南市警察局交通警察隊員警供
    承其肇事犯罪，自首並接受裁判。
二、案經乙○○訴請台南市警察局第二分局報告臺灣臺南地方法
    院檢察署檢察官偵查起訴。
    理  由
一、本件係經被告甲○○於本院審理時為有罪之陳述（見本院卷
    第86頁、第121頁背面），而經本院裁定以簡式審判程序加
    以審理，依據刑事訴訟法第273條之2規定排除嚴格證據調查
    ；並依同法第310條之2之準用第454條之規定製作略式判決
    書，合先敘明。
二、起訴書雖記載本件交通事故地點發生地點限速每小時60公里
    ，及被告有閃避他向機車而失控偏離車道之過失行為，與告
    訴人乙○○所受之傷害為左側臀部鈍挫傷、頭部外傷等傷害
    等語，然公訴檢察官已於本院98年9月24日審理時，陳稱上
    開起訴書之記載有誤載之情形，而將上開主張更正如事實欄
    所述（見本院卷第85頁背面），附此敘明。
三、本件有下列事證足資佐憑：
  (一)被告於本院98年9月24日、98年11月26日審理時之自白。
  (二)告訴人於警詢、偵查與本院98年2月5日審理時之證述。
  (三)道路交通事故現場圖、道路交通事故調查報告表(一)、(二)、及
    現場照片18張。
  (四)財團法人奇美醫院97年3月13日診斷證明書及國立成功大學
    醫學院附設醫院97年2月16日診斷證明書各1份。
  (五)台灣省臺南區車輛行車輛事故鑑定委員會97年5月7日臺南區
    970521案鑑定意見書，及臺灣省車輛行車事故覆議委員會98
    年3月16日覆議字第0986200877號函各1份。
  (六)成功大學醫學院附設醫院98年3月5日成附醫骨字第09800031
    41號函附病歷摘要、奇美醫院98年6月30日（98）奇醫字第3
    360號函各1份。
  (七)台南市○○○道路交通事故肇事人自首情形紀錄表1份。
四、論罪科刑之理由：
  (一)被告受僱於聯億電器有限公司，平日以機車代步運送貨物為
    業，騎乘機車為其附隨業務，係從事駕駛業務之人。其於上
    開時、地，騎乘上開重機車不慎撞及告訴人，並造成告訴人
    受有如事實欄記載之傷害，核其所為係犯刑法第284條第2項
    前段之業務過失傷害罪【起訴書雖記載被告係觸犯刑法第28
    4條第1條前段之罪，然公訴檢察官已於本院98年1月8日審理
    時，當庭變更起訴法條為同法第284條第2項前段之罪（見本
    院卷第25頁），附此敘明】。又被告於肇事後，犯罪未被有
    偵查權之公務員或機關發覺前，即向據報到場處理之台南市
    警察局交通警察隊警員表明其係肇事車輛之駕駛人而自首，
    並坦承犯行進而接受裁判，有上開道路交通事故肇事人自首
    情形紀錄表1份附卷可參（見警卷第5頁），爰依刑法第62條
    前段自首之規定，減輕其刑。
  (二)本院審酌被告駕駛車輛，本應謹慎小心，以維自身及參與道
    路交通者之安全，竟疏於注意車前狀況與超速行駛而肇事，
    其過失程度經核非屬輕微，且迄今尚未能與告訴人就民事賠
    償事宜，達成和解，惟念及其並無其他刑事犯罪紀錄，有台
    灣高等法院被告前案紀錄表1份附卷可參，素行尚佳，且犯
    罪後業已坦承犯行等一切情狀，量處如主文所示之刑，並諭
    知易科罰金之折算標準。
五、適用之法律：
  (一)刑事訴訟法第273條之1第1項、第299條第1項前段、第310條
    之2、第454條。
  (二)刑法第284條第2項前段、第41條第1項、第62條前段，刑法
    施行法第1條之1。
本案經檢察官丙○○到庭執行職務。
中    華    民    國    98    年    11    月    30    日
                      交通法庭  法  官  陳淑勤
以上正本證明與原本無異。
如不服本判決應於收受本判決後10日內向本院提出上訴書狀，並
應敘述具體理由。如未敘述上訴理由者，應於上訴期間屆滿後20
日內向本院補提理由書狀（均須按他造當事人之人數附繕本）「
切勿逕送上級法院」。
                                書記官  謝國欽
中    華    民    國    98    年    11    月    30    日
附錄本案論罪科刑法條全文：
中華民國刑法第284條：
（過失傷害罪）
因過失傷害人者，處6月以下有期徒刑、拘役或5百元以下罰金，
致重傷者，處1年以下有期徒刑、拘役或5百元以下罰金。
從事業務之人，因業務上之過失傷害人者，處1年以下有期徒刑
、拘役或1千元以下罰金，致重傷者，處3年以下有期徒刑、拘役
或2千元以下罰金。
附記事項：告訴人或被害人對於判決如有不服，請具備理由逕向
檢察官聲請檢察官提起上訴，其上訴期間之計算，係以檢察官收
受判決正本日期為準。


司法院資訊處製作；財團法人民間司法改革基金會備份。
